臺灣板橋地方法院刑事判決　　　　　　　 94年度訴字第225號
公　訴　人　臺灣板橋地方法院檢察署檢察官
被　　　告　甲○○
上列被告因搶奪等案件，經檢察官提起公訴（93年度核退偵字第
688 號），經本院訊問被告為有罪陳述後，改依簡式審判程序審
理，並判決如下：
    主  文
甲○○共同連續意圖為自己不法之所有，而搶奪他人之動產，處
有期徒刑壹年肆月。扣案之鑰匙壹支沒收。
    事  實
一、甲○○前曾因施用毒品案件，經本院以93年度訴字第960 號
    判決應執行有期徒刑1 年2 月，於94年3 月8 日確定，尚未
    執行完畢（不構成累犯）。詎於93年9 月19日晚間22時許，
    甲○○見張聖鴻所有之AH5-820 號重型機車停放在台北縣中
    和市○○路280 巷18弄20之1 號前，有機可乘，遂基於為自
    己不法所有之意圖，以其所有之鑰匙1 支，開啟該機車電門
    發動騎乘離去而竊取得逞。嗣甲○○與周志偉（由檢察官另
    案偵查通緝中）復基於意圖為自己不法所有之搶奪概括犯意
    聯絡，由甲○○騎乘上述AH5-820 號重型機車物色行搶對象
    ，周志偉則另行騎乘車號不詳之機車尾隨在後把風，旋於同
    日晚間22時許，在台北縣中和市○○路、復興路口處，趁行
    人乙○○未及防備之際，由甲○○搶奪其皮包1 個得逞後，
    立刻揚長離去，內有健保卡、中國大陸身分證、結婚證書、
    行動電話2 具（含OKWAP 廠牌及SAMSUNG 廠牌各一具）及現
    金新台幣（下同）5,000 餘元等物；甲○○與周志偉再承前
    概括犯意，復於同日晚間11時10分許，在台北縣中和市○○
    路○ 段45號前，以同一手法，由甲○○下手搶奪行人曾淑貞
    之手提包1 個得逞，內有摩托羅拉廠牌T191型行動電話1 具
    、郵局金融卡、華南銀行金融卡、中國信託現金卡、玉山銀
    行信用卡、機車駕照、健保卡各1 張及現金2,000 元等物；
    再於同日晚間11時20分許，甲○○與周志偉又以同一手法，
    在台北縣中和市○○路572 號前，由甲○○下手搶奪行人陳
    姿吟之手提包1 個，內有廠牌型號不詳之行動電話1 具、身
    分證、郵局金融卡、台新銀行信用卡、匯豐銀行信用卡、中
    華商銀信用卡、健保IC卡及紙卡各1 張、TKB 學生證、現金
    1,500 元等物。甲○○得手後，隨即將搶得之上述現金，與
    周志偉朋分花用，部分物品則隨手丟棄在水溝內。嗣於翌日
    即93年9 月20日清晨5 時許，甲○○騎乘上述贓車行經台北
    縣中和市○○街41巷口前，經警見其形跡可疑，而當場查獲
    ，並扣得甲○○所有供行竊上述機車所用之鑰匙1 支、曾淑
    貞所有之健保卡及機車駕照、陳姿吟所有之學生證及健保卡
    及乙○○所有之上述行動電話2 具等物。
三、案經台北縣政府警察局中和分局報告台灣板橋地方法院檢察
    署檢察官偵查起訴。
    理  由
一、上開犯罪事實，迭據被告甲○○於警詢、偵查及本院審理中
    自白不諱，核與被害人張聖鴻、乙○○、曾淑貞、陳姿吟等
    人於警詢及偵查中指訴情節相符，且有車輛竊盜資料個別查
    詢報表—查詢車輛認可資料、車籍作業系統—查詢認可資料
    各一紙，贓物認領保管單3 紙等附卷足稽。足認被告所為自
    白與事實相符，而得採為認定之依據。本件事證明確，被告
    犯行堪以認定。
二、核被告甲○○所為，係犯刑法第325 條第1 項之普通搶奪罪
    及刑法第320 條第1 項之普通竊盜罪。被告就上述搶奪犯行
    ，與周志偉有犯意聯絡及行為分擔，為共同正犯。被告先後
    3 次搶奪犯行，均時間緊接，所犯罪名相同，顯係出於概括
    之犯意為之，屬連續犯，應依刑法第56條之規定以一罪論，
    並加重其刑。而被告所犯連續搶奪罪及竊盜罪間，有方法結
    果之牽連關係，應從一重之連續搶奪罪處斷。本院審酌被告
    前有多次毒品前科，素行非佳，並斟酌被告為本件犯行時年
    僅23歲，身強體健、年輕力壯，竟不謀正途賺取所用，好逸
    惡勞，視弱勢婦女為俎肉，趁被害人疏未防備之際，公然於
    街道騎乘機車出手搶奪被害人財物，致被害人身心受創甚鉅
    ，生活安全感遭破壞殆盡，且在?日之內連續犯下?起搶奪
    犯行，嚴重危害社會治安，並利用騎乘贓車便於逃逸之犯罪
    手法增加警方追緝之困難度，惡性重大，惟考量被告犯罪後
    尚能坦認犯行，態度堪稱良好，及被害人已領回部分財物等
    一切情狀，量處如主文所示之刑。至扣案之鑰匙1 支係被告
    所有供本件竊盜犯罪所用之物，業經被告於本院審理中供明
    在卷屬實，應依刑法第38條第1 項第2 款之規定宣告沒收。
三、末按「除被告所犯為死刑、無期徒刑、最輕本刑為三年以上
    有期徒刑之罪或高等法院管轄第一審案件者外，於前條第一
    項程序進行中，被告先就被訴事實為有罪之陳述時，審判長
    得告知被告簡式審判程序之旨，並聽取當事人、代理人、辯
    護人及輔佐人之意見後，裁定進行簡式審判程序」，刑事訴
    訟法第273 條之1 定有明文。查本件被告涉犯之刑法第325
    條第1 項搶奪罪及第320 條第1 項竊盜罪，法定本刑均非最
    輕本刑為三年以上有期徒刑之罪，且被告於本院準備程序期
    日中已就被訴事實為有罪之陳述，經告知被告簡式審判程序
    之旨後，被告及公訴人對於本件改依簡式審判程序審理亦均
    表示無意見，是本院即依前揭刑事訴訟法規定，裁定本件進
    行簡式審判程序，附此敘明。
據上論斷，應依刑事訴訟法第273 條之1 第1 項、第299 條第1
項前段，刑法第28條、第325 條第1 項、第320 條第1 項、第56
條、第55條、第38條第1 項第2 款，罰金罰鍰提高標準條例第1
條前段，判決如主文。
本案經檢察官馬中琍到庭執行職務。
中　　華　　民　　國　　94　　年　　6 　　月　　15　　日
                  刑事第十七庭  法　官  汪怡君
上列正本證明與原本無異。
如不服本判決，應於送達後十日內向本院提出上訴狀。
                                書記官  李郁禎
中　　華　　民　　國　　94　　年　　6 　　月　　16　　日
附錄本案論罪科刑法條全文：
中華民國刑法第325條
意圖為自己或第三人不法之所有，而搶奪他人之動產者，處六月
以上五年以下有期徒刑。
因而致人於死者，處無期徒刑或七年以上有期徒刑，致重傷者，
處三年以上十年以下有期徒刑。
第一項之未遂犯罰之。
中華民國刑法第320條
意圖為自己或第三人不法之所有，而竊取他人之動產者，為竊盜
罪，處五年以下有期徒刑、拘役或五百元以下罰金。
意圖為自己或第三人不法之利益，而竊佔他人之不動產者，依前
項之規定處斷。
前二項之未遂犯罰之。
